臺灣高等法院臺南分院刑事判決
108年度侵上訴字第1541號
上  訴  人  臺灣臺南地方檢察署檢察官
上  訴  人  
即  被  告  葉穎軒


選任辯護人  王明一律師(法扶律師)
上列上訴人因被告妨害性自主等案件，不服臺灣臺南地方法院10
7年度侵訴字第48號中華民國108年10月31日第一審判決（起訴案
號：臺灣臺南地方檢察署106年度偵字第19301號），提起上訴，
本院判決如下：
    主  文
原判決撤銷。
葉穎軒犯攜帶兇器強盜未遂罪，處有期徒刑壹年玖月；又犯私行
拘禁罪，處有期徒刑柒月；又犯強制性交未遂罪，處有期徒刑壹
年陸月。應執行有期徒刑貳年。緩刑肆年，緩刑期間付保護管束
並應依附表所示給付方式及金額，向代號0000-000000女子支付
損害賠償。
    事  實
一、葉穎軒於民國106年10月26日，利用網路交友軟體BADOO結識
    菲律賓籍代號0000-000000女子（真實姓名年籍詳警卷彌封
    袋內代號與真實姓名對照表所載，以下稱甲女），並於106(
    起訴書誤載為107)年10月27日晚間8時30分許，駕駛車牌號
    碼000-0000號自小客車前往臺南市○○區甲女任職公司宿舍（
    地址詳卷）搭載甲女一同外出用餐，甲女告知葉穎軒宿舍有
    門禁，須於晚間10時前返回，葉穎軒先假意應允，用餐完畢
    後，卻將甲女載回臺南市○○區○○里○○00號之0住處。並分別
    為下列行為：
㈠、葉穎軒於106年10月28日凌晨0時許，在上址住處2樓房間內，
    先向甲女要求發生性交行為，經甲女以生理期來潮拒絕後，
    葉穎軒竟基於強制性交之犯意，強行拉扯甲女之褲子，撫摸
    甲女胸部並以手伸入甲女內褲中撫摸甲女下體，經甲女不斷
    以拉扯褲子、扭轉身體、撥開葉穎軒手勢等方式抗拒，葉穎
    軒始未得逞。
㈡、葉穎軒又基於妨害自由之犯意，自106年10月28日凌晨1、2時
    起，甲女多次要求葉穎軒將其載回上開宿舍，均遭葉穎軒拒
    絕並大聲斥責，以手環抱甲女防止其脫逃，更禁止甲女使用
    行動電話，一經發覺甲女有與友人BA0000 MA0000000 PE000
    00（菲律賓籍，中文譯名馬○）傳送訊息，立即加以刪除，
    而以此方式剝奪甲女行動自由，並妨害甲女行使權利，直至
    同日晚間6時20分許，才偕同甲女離開住處。
㈢、葉穎軒於106年10月28日晚間6時20分後，駕駛上開車輛佯稱
    搭載甲女返回其宿舍，卻未依言將甲女送回公司宿舍，反駕
    駛車輛沿臺南市○○區000線道路開往○○山區，並於同日晚間7
    時7分許，將車輛停靠在○○區南000線道路2公里處，另行意
    圖為自己不法所有，基於強盜取財犯意，先強行將甲女行動
    電話取走，放置於駕駛座車門旁置物處，避免甲女報警或求
    救，再持車上藏放客觀上可對人之生命、身體安全造成危害
    之水果刀1把，將刀鞘開啟後對甲女恫稱：「You see this,
    you want hurt？」喝令甲女交付財物，甲女見被告手持水
    果刀，心生恐懼而不能抗拒，向葉穎軒表示身上有攜帶所申
    設中國信託商業銀行帳戶金融卡，並告知帳戶內無存款，葉
    穎軒聞言命甲女交付上開提款卡並要求甲女告知密碼，繼而
    詢問甲女有無其他現金，甲女回覆宿舍內尚有現金新臺幣（
    下同）8,000元，願意將宿舍內款項交出，並留提款卡及行
    動電話給葉穎軒作為交款擔保，葉穎軒遂於同日晚間8時6分
    許，駕車搭載甲女駛離該處。葉穎軒為確認甲女帳戶是否確
    實無存款，先駕車搭載甲女前往臺南市○○區○○路000號統一
    便利超商，於同日晚上8時34分抵達上揭超商後，葉穎軒先
    將行動電話返還甲女，隨後偕同甲女進入超商內，旋持甲女
    上開提款卡至自動櫃員機查詢帳戶餘額，發現帳戶內僅有10
    0元存款，未提領任何款領。葉穎軒隨後與甲女在超商內用
    餐，期間因發現甲女曾使用行動電話聯繫他人，強行將甲女
    行動電話取走放置葉穎軒隨身包包內，妨害甲女權利之行使
    。嗣甲女於同日晚間9時12分許，趁機躲入超商櫃臺向店員
    林雅雯、陳慶勳求救，葉穎軒雖對林雅雯、陳慶勳稱甲女為
    逃逸外勞而進入櫃臺內欲將甲女拉走，然因店員林雅雯、陳
    慶勳察覺甲女神色有異，暗示現場客人報警處理，經警到場
    後，葉穎軒主動交付甲女上開金融卡及行動電話予警方查扣
    ，而未強盜財物得逞，甲女並恢復行動自由。在場員警將葉
    穎軒帶回臺南市政府警察局玉井分局接受調查，並經葉穎軒
    同意搜索其駕駛之上開自用小客車，當場在駕駛座車門旁扣
    得上開水果刀1把，查悉上情。
二、案經甲女訴由臺南市政府警察局玉井分局報告臺灣臺南地方
    檢察署檢察官偵查起訴。
    理  由
一、按行政機關、司法機關及軍法機關所製作必須公示之文書，
    不得揭露被害人之姓名、出生年月日、住居所及其他足資識
    別被害人身分之資訊，性侵害犯罪防治法第12條第2項定有
    明文。而依性侵害犯罪防治法施行細則第6條規定，本法（
    性侵害犯罪防治法）第12條及第13條第1項所定足資識別被
    害人身分之資訊，包括被害人照片或影像、聲音、住址、親
    屬姓名或其關係、就讀學校與班級或工作場所等個人基本資
    料。查本案被告葉穎軒因觸犯刑法第221條第2項、第1項之
    罪名經檢察官提起公訴，核與性侵害犯罪防治法第2條第1項
    規定之性侵害犯罪定義相符，按諸首揭規定，就被害人甲女
    之姓名、住址、工作場所等相關資料均予以隱匿，合先敘明
    。
二、證據能力：
　　按被告以外之人於審判外之陳述，雖不符刑事訴訟法第159
    條之1至第159條之4規定得為證據之情形，而經當事人於審
    判程序同意作為證據，法院審酌該言詞陳述或書面陳述作成
    時之情況，認為適當者，亦得為證據，刑事訴訟法第159條
    之5第1項定有明文。又刑事訴訟法第159條之5立法意旨，在
    於確認當事人對於傳聞證據有處分權，得放棄反對詰問權，
    同意或擬制同意傳聞證據可作為證據，屬於證據傳聞性之解
    除行為，如法院認為適當，不論該傳聞證據是否具備刑事訴
    訟法第159條之1至第159條之4所定情形，均容許作為證據，
    不以未具備刑事訴訟法第159條之1至第159條之4所定情形為
    前提。查本判決所引用之下列供述證據暨其他書證、物證，
    檢察官、被告及其辯護人於本院準備程序、審理時，均同意
    作為本案證據（見本院卷第277至281頁、第325頁），且於
    本院逐一提示後，迄於言詞辯論終結前亦未聲明異議，本院
    審酌上開證據資料製作時之情況，尚無違法不當及證明力明
    顯過低之瑕疵，認以之作為證據應屬適當，而有證據能力。
三、上揭事實，業據被告於本院審理時坦承不諱(見本院卷第274
    至276頁、第325頁、第337頁)，並據證人即告訴人甲女於警
    詢、偵訊及原審審理時證述在卷(見警卷第1至4頁；偵卷第1
    8至21頁；原審卷一第363至397頁；原審卷二第107至129頁)
    ，另據證人陳慶勳、林雅雯於警詢及偵訊時、馬○於偵訊時
    及蔡聯正、洪文裕、陳豐霈於原審審理時證述明確(見偵卷
    第30至35頁、第52至53頁、第80至81頁；原審卷一第252至2
    77頁、第348至362頁)，復有甲女真實姓名對照表、性侵害
    犯罪事件通報表、自願受搜索同意書、臺南市政府警察局玉
    井分局搜索、扣押筆錄、扣押物品目錄表、扣押物品照片、
    贓物認領保管單、臺南市政府警察局玉井分局現場勘查照片
    、甲女與馬○通訊紀錄及中文翻譯、甲女與被告通訊紀錄、
    甲女與馬○於106年10月28日下午5時6分至同日晚間9時24分
    間通聯截圖畫面及中文翻譯、馬尼拉經濟文化辦事處108年1
    月15日MECO-ATN-KHH-0000-000號函及所附翻譯校對影本、1
    08年6月25日MECO-Kaohsiung-ATN-00000000-00號函及所附
    翻譯校對影本、臺灣臺南地方檢察署檢察官107年3月16日、
    107年4月20日勘驗筆錄及截圖畫面、臺南市政府警察局玉井
    分局偵查隊強盜案件蒐證照片、臺南市政府警察局玉井分局
    108年4月26日南市警井偵字第10810200003號函及所附員警
    陳瑞琪職務報告、員警陳豐霈108年5月16日製作之職務報告
    、甲女診斷證明書、中國信託商業銀行股份有限公司108年4
    月23日中信銀字第108224839080206號函及所附甲女開戶基
    本資料、存款交易明細表等在卷可稽(見警卷第11至22頁、
    第37至48頁，真實姓名對照表與通報表置於證物袋內；偵卷
    第26頁、第57至77頁、第84至87頁、第89至98頁、第101頁
    、第107至119頁；原審卷一第149至163頁、第177至198頁、
    第319至327頁、第329至331頁、第337至339頁、第429頁；
    原審卷二第29至37頁)。被告任意性自白，核與卷內客觀事
    證相符，堪以採信。綜上所述，本件事證明確，被告犯行洵
    堪認定，字應依法論科。
四、論罪科刑之理由：
㈠、被告行為後，刑法第302條第1項業於108年12月25日修正公布
    ，並於同年月27日生效施行，修正後之規定僅將法定刑中之
    罰金按修正前應適用之刑法施行法第1條之1第2項前段規定
    之倍數，予以調整換算明定其數額（即原定銀元3百元提高
    為30倍等於新臺幣9千元），而無涉科刑規範之變更，即不
    生新舊法比較之問題，應依一般法律適用原則，適用裁判時
    法即修正後規定。
㈡、核被告於上開事實一㈠所為，係犯刑法第221條第2項、第1項
    強制性交未遂罪；於上開事實一㈡將甲女帶回其住處，以上
    開強制手段不讓甲女離開，期間長達約16小時之久，所為係
    犯現行刑法第302條私行拘禁罪；於上開事實一㈢持扣案之水
    果刀1把強盜甲女財物但未得逞，該水果刀全長約30公分、
    刀刃為金屬材質、開口及尖端鋒利，對人之生命、身體具有
    一定程度之危害，足供兇器使用，有扣押物品照片存卷可參
    (見偵卷第26頁)，核被告此部分所為，係犯刑法第328條第1
    項強盜罪，而有同法第321條第1項第3款攜帶兇器之加重情
    形，應論以刑法第330條第2項、第1項攜帶兇器強盜未遂罪
    。
㈢、又被告所犯上開強制性交未遂罪、私行拘禁罪及加重強盜未
    遂罪三罪間，犯意各別，行為互殊，應予分論併罰。
㈣、被告於上開犯罪事實一㈠、一㈢犯行，已分別著手於強制性交
    、攜帶兇器強盜犯罪行為之實行而不遂，均為未遂，爰依刑
    法第25條第2項規定，各減輕其刑。
㈤、按刑法第59條規定犯罪之情狀顯可憫恕者，得酌量減輕其刑
    ，其所謂「犯罪之情狀」，與同法第57條規定科刑時應審酌
    之一切情狀，並非有截然不同之領域，於裁判上酌減其刑時
    ，應就犯罪一切情狀（包括第57條所列舉之10款事項），予
    以全盤考量，審酌其犯罪有無可憫恕之事由（即有無特殊之
    原因與環境，在客觀上足以引起一般同情，以及宣告法定低
    度刑，是否猶嫌過重等等），以為判斷（最高法院95年度台
    上字第6157號判決意旨參照）。被告為事實一㈢攜帶兇器強
    盜未遂犯行，固值非議，然其強盜手段，與使用殘暴方式壓
    制被害人，或對被害人身體、生命安全有實際上加害行為，
    以遂行強盜之犯罪模式所致生之危害程度，有相當大不同，
    且被告實施事實一㈢犯行並未得手任何財物，對甲女財產法
    益尚無實質侵害，犯後並已坦承此部分犯行，復與甲女達成
    和解，賠償甲女之損害，甲女於和解筆錄表明願意原諒被告
    ，不再追究之旨，有和解筆錄存卷可按（見本院卷第209至2
    11頁），足見被告積極面對所犯過錯，深具悔意，倘依加重
    強盜罪法定本刑之最低刑度即有期徒刑7年，再按未遂罪依
    刑法第25條第2項規定減輕後，仍應科以最低刑度有期徒刑3
    年6月以上，誠屬情輕法重，更無從與犯罪情節較為嚴重之
    強盜犯行及事後未積極與被害人達成和解之行為人惡性區隔
    ，衡其事實一㈢犯行之犯罪情狀，在客觀上顯非不可憫恕，
    爰依刑法第59條規定酌減其刑，並就事實一㈢部分依法遞減
    輕之。
五、撤銷改判之理由：
㈠、原判決認被告於事實一㈢攜帶兇器強盜未遂犯行部分，罪證明
    確，因予論罪科刑，就事實一㈠、㈡被訴強制性交未遂及私行
    拘禁部分，認僅有甲女單一指訴被告對其為強制性交行為，
    甲女指訴又有瑕疵而無法遽採，且公訴人所提證據不足以證
    明被告有以強暴、脅迫方式妨害甲女使用電話及行動之自由
    ，而諭知被告此二部分無罪，固非無見。惟：
１、被告有事實一㈠、㈡所示強制性交未遂及私行拘禁犯行，除甲
    女之指訴及上述卷內相關證據外，被告於本院審理時，亦就
    此二部分犯行坦白認罪，原審疏未詳查，遽就事實一㈠、㈡部
    分為被告無罪之諭知，尚有未洽。
２、又量刑之輕重，雖屬事實審法院得依職權自由裁量之事項，
    然仍應受比例原則及公平原則之限制，否則其判決即非適法
    。刑事審判旨在實現刑罰權分配的正義，故法院對有罪被告
    之科刑，應符合罪刑相當之原則，使輕重得宜，罰當其罪，
    以契合社會之法律感情。又按「科刑時應以行為人之責任為
    基礎，並審酌一切情狀，尤應注意下列事項，為科刑輕重之
    標準：一、犯罪之動機、目的。二、犯罪時所受之刺激。三
    、犯罪之手段。四、犯罪行為人之生活狀況。五、犯罪行為
    人之品行。六、犯罪行為人之智識程度。七、犯罪行為人與
    被害人之關係。八、犯罪行為人違反義務之程度。九、犯罪
    所生之危險或損害。十、犯罪後之態度。」此為刑法第57條
    所明定。則行為人犯後悔悟之程度，是否與被害人達成和解
    ，及其後能否確實善後履行和解條件，以彌補被害人之損害
    ，均攸關於法院判決量刑之審酌，其量刑基礎即有不同，應
    予差別處遇。經查，被告於原審判決後已於109年7月24日與
    甲女成立和解，有和解筆錄在卷可參，並依約按期賠償甲女
    ，亦有卷附被告申設之中國信託帳戶存款交易明細存卷可查
    (見本院卷第225至237頁、第307至309頁)，且就攜帶兇器強
    盜未遂犯行坦白認罪，是被告於事實一㈢所示犯行，犯罪後
    之態度較之原審已有不同，其量刑基礎即有不同，原審未及
    審酌上開科刑情狀，因而未就事實一㈢所示犯行對被告從輕
    量刑並依刑法第59條規定酌減其刑，量處被告有期徒刑4年
    ，所為刑之量定，稍嫌過重，亦有未洽。
３、檢察官以甲女指訴並非無據，原判決諭知被告事實一㈠、㈡部
    分犯行無罪，難認允當為由，指摘原判決不當，及被告上訴
    意旨，以其坦承犯行，且與甲女成立和解，迄今均依約履行
    和解條件，原判決未依刑法第59條規定酌減其事實一㈢犯行
    之刑，量刑過重為由，指摘原判決不當，經核檢察官及被告
    上訴均有理由。原判決既有上開可議之處，自屬難以維持，
    應由本院將原判決予以撤銷改判，期臻妥適。
㈡、本院審酌被告為滿足一己私慾，不顧甲女反對及抗拒，以前
    述強暴手段欲對甲女性交，而撫摸甲女胸部、以手伸入甲女
    下體撫摸，幸因甲女正值生理期，並極力反抗，被告始未得
    逞，竟不將甲女載返宿舍，反將甲女拘禁於其住處，拘禁期
    間長達10餘小時，嗣後駕車搭載甲女前往人跡稀少之山區，
    持刀脅迫甲女交出財物，因甲女隨身攜帶現金不多，且帳戶
    內幾無存款，嗣後在超商求援，由他人協助報警，被告因此
    未強得任何財物，被告所為漠視他人身體及性自主權，且缺
    乏尊重他人財產權之觀念，殊不可取，惟上述強制性交及強
    盜取財犯行皆未得逞，對於甲女之性自主權及財產權造成危
    害程度尚屬輕微，並無犯罪前科，有臺灣高等法院被告前案
    紀錄表在卷可憑，素行尚佳，且於本院審理時坦承全部犯行
    ，並與甲女成立和解，迄今均依約履行和解條件，勉力彌補
    甲女之損害，犯後態度尚稱良好，自陳為高職畢業，智識程
    度不低，罹患免疫疾病，有行政院衛生署中央健康保險局審
    查通知書附卷可佐(見本院卷第183頁)，身體狀況不佳，已
    婚，配偶目前懷孕，與配偶同住，從事運送瓦斯工作，每月
    收入約4、5萬元，有正當工作及固定收入，暨公訴檢察官表
    示被告已與甲女和解，同意減輕其刑，並請求就強制性交未
    遂部分量處有期徒刑1年6月，被告及其辯護人則均請求從輕
    量刑等意見及其他一切情狀，分別就強制性交未遂犯行量處
    被告有期徒刑1年6月、私行拘禁犯行量處被告有期徒刑7月
    、攜帶兇器強盜未遂犯行量處被告有期徒刑1年9月。
㈢、按數罪併罰之定應執行之刑，係出於刑罰經濟與責罰相當之
    考量，並非予以犯罪行為人或受刑人不當之利益，為一種特
    別的量刑過程，相較於刑法第57條所定科刑時應審酌之事項
    係對一般犯罪行為之裁量，定應執行刑之宣告，乃對犯罪行
    為人本身及所犯各罪之總檢視，除應考量行為人所犯數罪反
    應出之人格特性，並應權衡審酌行為人之責任與整體刑法目
    的及相關刑事政策，在量刑權之法律拘束性原則下，依刑法
    第51條第5款之規定，採限制加重原則，資為量刑自由裁量
    權之外部界限，並應受法秩序理念規範之比例原則、平等原
    則、責罰相當原則、重複評價禁止原則等自由裁量權之內部
    抽象價值要求界限之支配，使以輕重得宜，罰當其責，俾符
    合法律授與裁量權之目的，以區別數罪併罰與單純數罪之不
    同，兼顧刑罰衡平原則(最高法院100年度台上字第21號判決
    意旨參照)。又數罪併罰定應執行刑之裁量標準，法無明文
    ，然其裁量仍應兼衡罪責相當及特別預防之刑罰目的，具體
    審酌整體犯罪過程之各罪關係(例如各行為彼此間之關聯性
    、數罪間時間、空間、法益之異同性、所侵害法益之專屬性
    或同一性、數罪對法益侵害之加重效應等)及罪數所反應行
    為人人格及犯罪傾向等情狀綜合判斷，為妥適之裁量，仍有
    比例原則及公平原則之拘束，倘違背此內部界限而濫用其裁
    量，仍非適法(最高法院104年度台抗字第718號裁定意旨參
    照)。因之，刑法第51條數罪併罰定執行刑之立法方式，非
    以累加方式定應執行刑，如以實質累加之方式定應執行刑，
    則處罰之刑度顯將超過其行為之不法內涵，而違反罪責原則
    ，及考量因生命有限，刑罰對被告造成之痛苦程度，係隨刑
    度增加而生加乘效果，而非以等比方式增加，是則以隨罪數
    增加遞減其刑罰之方式，當足以評價被告行為之不法性之法
    理(即多數犯罪責任遞減原則)，且定應執行刑之裁量時，亦
    應考量罪責相當、刑罰目的、各罪關係、侵害法益及罪數暨
    行為人人格及犯罪傾向等情狀綜合判斷。本案依上述實務見
    解揭示之限制加重原則，考量被告本案數次犯行之期間集中
    於106年10月28日當天，犯罪時間緊接，所犯罪數為3罪，足
    見被告法敵對性格強，且被告所犯之強制性交未遂、攜帶兇
    器強盜未遂罪，均屬罪質較重之罪，對社會整體秩序及他人
    身心有相當程度之危害，被告本案犯罪類型及侵害法益均不
    同，責任非難重複之程度不高，另衡以被告顯係偶發犯罪，
    犯後雖就全部犯行在原審審理時矢口否認，但於本院審理時
    已坦承全部犯行，並賠償甲女之損害，顯然對自身犯行已有
    自省、悔悟，再犯預防之需求不高，應無長期矯治之必要等
    情，併定被告上述各罪所處之刑，應執行有期徒刑2年。
㈣、另被告未曾因故意犯罪，受有期徒刑以上刑之宣告，有臺灣
    高等法院被告前案紀錄表在卷可參，審酌被告因一時短於思
    慮，觸犯刑責，案發後已與甲女達成和解，並依約賠償，盡
    力彌補甲女所受之損害，顯見被告犯後已知悔悟，目前家庭
    及婚姻狀況正常，又有正當工作及固定收入，再犯之預防需
    求不高，甲女於和解時表明同意原諒被告，不再追究，並請
    求法院給予被告附條件緩刑4年之宣告，惟於緩刑期間被告
    如未按約定支付賠償金，甲女即請求法院撤銷被告緩刑之宣
    告等語，有前述和解筆錄可稽；告訴代理人於本院準備程序
    亦陳稱，同意以被告於109年7月24日和解筆錄所記載條件給
    被告緩刑之機會，緩刑條件希望附被告按和解筆錄所載被告
    尚未履行之條件來履行，加上如有一期未給付，其他未到期
    之部分視為全部到期等語(見本院卷第282頁)，是甲女已表
    明不願追究被告之刑事責任，且同意被告符合緩刑情形時，
    附其與被告間如附表所示(即111年7月起至112年12月止尚未
    給付之分期款項)之分期條件給予4年緩刑宣告，因認其經此
    偵審程序及罪刑宣告之教訓後，當無再犯之虞，故認其上開
    所宣告之刑，以暫不執行為適當，併予宣告緩刑4年，且依
    刑法第93條第1項第1款規定諭知被告於緩刑期間應付保護管
    束，及依刑法第74條第2項第3款規定，命被告依附表所示給
    付方法，支付甲女財產上之損害賠償，以勵自新。被告如違
    反於緩刑期間內履行本判決所諭知如附表所示賠償甲女損害
    之負擔，情節重大者，檢察官得依刑事訴訟法第476條、刑
    法第75條之1第1項第4款規定，聲請撤銷對被告所為之緩刑
    宣告，併予敘明。
㈤、被告所持以強盜甲女財物之扣案水果刀1把，被告於原審審理
    時稱係家人所買，非其所有等語；於本院審理時則供稱為其
    所有等語，前後供述不一，又無其他證據證明係被告所有，
    難以認定是否確係被告所有，且該水果刀並非違禁物，單獨
    存在並不具刑法上之非難性，縱予沒收，對於犯罪行為之不
    法、罪責評價並無影響，復不妨礙被告刑度之評價，且對於
    預防及遏止犯罪之助益不大，欠缺刑法上重要性，是本院認
    無沒收之必要，爰不予宣告沒收，併此敘明。　　 
六、依刑事訴訟法第369條第1項前段、第364條、第299條第1項
    前段，刑法第221條第2項、第1項、第302條第1項、第330條
    第2項、第1項、第25條第2項、第59條、第51條第5款、第74
    條第1項第1款、第2項第3款、第93條第1項第1款，判決如主
    文。
本案經檢察官陳竹君提起公訴，檢察官郭書鳴提起上訴，檢察官
趙中岳到庭執行職務。
中　　華　　民　　國　　111 　年　　6 　　月　　22　　日
                  刑事第六庭    審判長法　官  張瑛宗
                                      法　官  林逸梅
                                      法　官  李秋瑩
以上正本證明與原本無異。
如不服本判決應於收受送達後20日內向本院提出上訴書狀，其未
敘述上訴理由者，並得於提起上訴後20日內向本院補提理由書（
均須按他造當事人之人數附繕本）「切勿逕送上級法院」。
　　　　　　　　　　　　　　　　　　　書記官  劉紀君
中　　華　　民　　國　　111 　年　　6 　　月　　22　　日

附錄本案論罪科刑法條：
中華民國刑法第221條（強制性交罪）
對於男女以強暴、脅迫、恐嚇、催眠術或其他違反其意願之方法
而為性交者，處3年以上10年以下有期徒刑。
前項之未遂犯罰之。

中華民國刑法第302條
私行拘禁或以其他非法方法，剝奪人之行動自由者，處5年以下
有期徒刑、拘役或9千元以下罰金。
因而致人於死者，處無期徒刑或7年以上有期徒刑；致重傷者，
處3年以上10年以下有期徒刑。
第1項之未遂犯罰之。

中華民國刑法第321條
犯前條第1項、第2項之罪而有下列情形之一者，處6月以上5年以
下有期徒刑，得併科50萬元以下罰金：
一、侵入住宅或有人居住之建築物、船艦或隱匿其內而犯之。
二、毀越門窗、牆垣或其他安全設備而犯之。
三、攜帶兇器而犯之。
四、結夥三人以上而犯之。
五、乘火災、水災或其他災害之際而犯之。
六、在車站、港埠、航空站或其他供水、陸、空公眾運輸之舟、
    車、航空機內而犯之。
前項之未遂犯罰之。

中華民國刑法第330條（加重強盜罪）
犯強盜罪而有第321條第1項各款情形之一者，處7年以上有期徒
刑。
前項之未遂犯罰之。

附表：
被害人 給付方式及金額(新臺幣) 甲女 一、被告應給付54,000元予甲女。 二、給付方法：被告應自111年7月起，以1個月為一期，於每月15日前給付3,000元，並匯入甲女申設之中國信託商業銀行帳號000000000000號帳戶內，直至給付完畢為止，如有一期未履行，其餘視為全部到期。